---
title: "Einfluss Ölpreis auf Treibhausgasausstoss "
author: "Rami Tarabishi, Alexander Shanmugam"
# date: "`r format(Sys.time(), "%B %Y")`"

output:
  html_document:
    number_sections: true
    toc: true
    toc_depth: 3
    df_print: paged
    toc_float: true
    theme: simplex
    highlight: haddock
    self_contained: no
  pdf_document:
    toc: yes
    toc_depth: "2"

---

&nbsp;   
&nbsp;


# Management Summary {.tabset}
## Fragestellung
Es stellt sich die Frage, ob bei steigenden Ölpreisen, die Kraftwerksbetreiber ihr Portfolio von technologisch unterschiedlichen Kraftwerken längerfristig umbauen - hin zu Technologien mit tiefen SRMC.

Ein solcher Effekt müsste in niedrigeren CO2-Werten pro kWh elektrische Energie sichtbar werden (da die fossilen Kraftwerke abgeschaltet würden). 

Da andere Kosten-Parameter auch eine Rolle spielen können, soll aufgezeigt werden, wie stark (falls ein solcher Effekt existiert) ein solcher vermuteter Effekt ist. 

&nbsp;   
&nbsp;

## Antwort

Noch unklar

&nbsp;   
&nbsp;

# Datenaufbereitung {.tabset}
- Daten werden geladen 
- Wie sehen meine Daten aus? 

```{r libraries, message=FALSE, warning=FALSE, paged.print=FALSE}
# ---- TODOs: ----
# - hourly prices; are these production costs?
# https://apidatos.ree.es/en/datos/mercados/precios-mercados-tiempo-real?start_date=2018-01-01T00:00&end_date=2018-01-31T23:59&time_trunc=hour
#
# - eda for installed potential (read csv, explore data, pack into useful format)
# - research  lifecicle of purchased oil
# - write data to MongoDB

library(tidyverse) # opinionated collection of R packages designed for data science
library(lubridate) # simplifies working with dates
library(knitr) # tools to make nice outputs
library(plotly) # interactive plots
library(jsonlite) # to deal with json
library(mongolite) # to connect to mongodb
library(magrittr)
library(imputeTS)
library(GGally)

flattenTable <- function(input_data) {
  flat_data <- data.frame()
  for (i in seq_len(nrow(input_data))) {
    label_data <- input_data[i, ]$data[[1]]
    label_data %<>% mutate(datetime = ymd_hms(date), year = year(date), date = date(date), source = input_data[i, ]$label, type = input_data[i, ]$attributes_type)
    flat_data <- rbind(flat_data, label_data)
  }
  flat_data %<>% arrange(date)
  return(flat_data)
}
```

## Oil Price

```{r read-OP, warning=FALSE}
oil_price_collection <- mongo(collection = "BrentOilPrice", db = "cda2")
oil_price <- as_tibble(oil_price_collection$find(query = "{}"))

glimpse(oil_price)
# Month needs to be converted to a Date Format
oil_price <- rename(oil_price, c("Date" = "period", "Price" = "value")) %>%
  mutate(Date = ymd(Date), Price = as.numeric(Price), Year = year(Date)) %>%
  arrange(oil_price, Date)

glimpse(oil_price)

kable(summary(oil_price)) # Price: USD per Barrel
```

### Grafische Übersicht

```{r plot-OP}
p <- ggplot(oil_price, aes(Date, Price)) +
  geom_line() +
  ggtitle("Brent Oil Price")
ggplotly(p)
```

## Installed Capacity
```{r read-SOES}
generation_potential_collection <- mongo(collection = "installedCapacity", db = "cda2")
generation_potential <- as_tibble(generation_potential_collection$find('{"comment":"ree data"}'))
generation_potential_data <- generation_potential$data[[1]]

generation_potential_data <- flattenTable(generation_potential_data)

total_generation_potential <- filter(generation_potential_data, source == "Total capacity")
# generation_potential_data %<>% filter(source != "Total capacity")

generation_potential_per_type <- group_by(generation_potential_data, date, type) %>%
  summarise(total_percentage = sum(percentage))

# renewables
# other_renewables_potential_collection <- mongo(collection = "generationPotential-Other renewables-red", db = "ES")
# other_renewables_potential <- as_tibble(other_renewables_potential_collection$find("{}"))

# hydro_potential_collection <- mongo(collection = "generationPotential-Hydro-red", db = "ES")
# hydro_potential <- as_tibble(hydro_potential_collection$find("{}"))

# solar_potential_collection <- mongo(collection = "generationPotential-Solar photovoltaic-red", db = "ES")
# solar_potential <- as_tibble(solar_potential_collection$find("{}"))

# # diesel and oil
# diesel_potential_collection <- mongo(collection = "generationPotential-Diesel engines-red", db = "ES")
# diesel_potential <- as_tibble(diesel_potential_collection$find("{}"))

# share_of_elec_by_source <- cbind(other_renewables_potential, hydro_potential, solar_potential, diesel_potential)
# names(share_of_elec_by_source) <- c(
#   "otherRenewables", "otherRenewablesPercentage", "otherRenewablesDatetime",
#   "hydro", "hydroPercentage", "hydroDatetime",
#   "solar", "solarPercentage", "solarDatetime",
#   "diesel", "dieselPercentage", "datetime"
# )

# share_of_elec_by_source <- select(share_of_elec_by_source, -otherRenewablesDatetime, -hydroDatetime, -solarDatetime) %>%
#   mutate(datetime = ymd_hms(datetime), date = date(datetime))

# --- Eurostat data ---
# share_of_renewable_collection <- mongo(collection = "shareOfRenewableEnergy", db = "cda2")
# share_of_renewable <- as_tibble(share_of_renewable_collection$find(query = "{}"))
# share_of_renewable <- share_of_renewable[share_of_renewable$country_code == selected_country, ]$data[[1]]
# share_of_renewable <- share_of_renewable[2, ]$data[[1]]
# glimpse(share_of_renewable)
# share_of_renewable %<>% mutate(date = as.numeric(date))
# glimpse(share_of_renewable)
# kable(summary(share_of_renewable))
```

### Grafische Übersicht
```{r plot-SOES}
ggplot(generation_potential_data, aes(date, value, fill = source)) +
  geom_area()

ggplot(generation_potential_data, aes(date, percentage, fill = source)) +
  geom_area()

ggplot(total_generation_potential, aes(date, value)) +
  geom_line()

ggplot(generation_potential_per_type, aes(date, total_percentage, color = type)) +
  geom_line() +
  ylim(0, 1)
# shareOfElecBySource_long <- shareOfElecBySource %>% pivot_longer(Coal:Other.renewables, names_to="Source", values_to="Percent")

# p <- ggplot(shareOfElecBySource_long, aes(x = Year, y = Percent, color = Source)) +
#   geom_line() +
#   ggtitle("Share of electricity production by source, Spain")


# p <- ggplot(shareOfElecBySource) +
#   geom_line(aes(x = datetime, y = hydro))

# ggplotly(p)
# --- eurostat plot ---
# p <- ggplot(share_of_renewable) +
#   geom_line(aes(date, value)) +
#   ylim(0, 100) +
#   ggtitle("Share of renewable Energy")

# ggplotly(p)
```

## Electricity prices

```{r read-EP, warning=FALSE}
elec_prices_collection <- mongo(collection = "consumerPrices", db = "cda2")
elec_prices <- as_tibble(elec_prices_collection$find('{"comment":"ree data"}'))

elec_prices_data <- elec_prices$data[[1]]

elec_prices_data <- flattenTable(elec_prices_data)

glimpse(elec_prices_data)

kable(summary(elec_prices_data)) # Prices in EUR

total_price <- filter(elec_prices_data, source == "distinct")
# elec_prices_data %<>% filter(source != "distinct")
```

### Grafische Übersicht
```{r plot-EP}
p <- ggplot(elec_prices_data, aes(datetime, value, fill = source)) +
  geom_area() +
  ggtitle("Electricity price in Spain")

ggplotly(p)

p <- ggplot(total_price, aes(datetime, value)) +
  geom_line() +
  ggtitle("Total electricity price in Spain")

ggplotly(p)
```

## Energy Generation
```{r read-EG}
energy_generation_collection <- mongo(collection = "energyGeneration", db = "cda2")
energy_generation <- as_tibble(energy_generation_collection$find('{"comment":"ree data"}'))
energy_generation_data <- energy_generation$data[[1]]

generation_data <- flattenTable(energy_generation_data)

# generation_data <- data.frame()
# for (i in seq_len(nrow(energy_generation_data) - 1)) {
#   label_data <- energy_generation_data[i, ]$data[[1]]
#   label_data %<>% mutate(datetime = ymd_hms(date), year = year(date), date = date(date), source = energy_generation_data[i, ]$label, type = energy_generation_data[i, ]$attributes_type)
#   generation_data <- rbind(generation_data, label_data)
# }
# generation_data %<>% arrange(date)

total_generation <- filter(generation_data, source == "Total generation")
# generation_data %<>% filter(source != "Total generation")
glimpse(generation_data)

# energy_generation_collection <- mongo(collection = "energyGeneration-Total generation-red", db = "ES")
# energy_generation <- as_tibble(energy_generation_collection$find("{}"))

# glimpse(energy_generation_diesel)

# energy_generation_diesel <- energy_generation_diesel %>%
#   mutate(datetime = ymd_hms(datetime), date = date(datetime)) %>%
#   select(-datetime)
# energy_generation <- energy_generation %>%
#   mutate(datetime = ymd_hms(datetime), date = date(datetime)) %>%
#   select(-datetime)
# glimpse(energy_generation_diesel)


# kable(summary(energy_generation_diesel))

## Eurostat data
# energy_generation_collection_eurostat <- mongo(collection = "energyGeneration", db = "AT")
# energy_generation_eurostat <- energy_generation_collection_eurostat$find("{}")
# energy_generation_eurostat <- subset(energy_generation_eurostat, code == "O4000XBIO")$data
# energy_generation_eurostat <- as.data.frame(energy_generation_eurostat) %>% mutate(Date = ymd(Date))
```

### Grafische Übersicht
```{r plot-EG}
# p <- ggplot(energy_generation_diesel) +
#   geom_line(aes(date, value)) +
#   labs(y = "Energy Production", title = "Spain\'s Electricity production from Diesel")
# ggplotly(p)

# p <- ggplot(energy_generation_diesel) +
#   geom_line(aes(date, percentage)) +
#   labs(y = "Energy Production", title = "Spain\'s Electricity production percentage from Diesel")
# ggplotly(p)

# p <- ggplot(energy_generation) +
#   geom_line(aes(date, value)) +
#   labs(y = "Energy Production", title = "Spain\'s total Electricity production")
# ggplotly(p)
# Europas Energieerzeugung ist heute recht diversifiziert, aber immer noch stark von fossilen Brennstoffen abhängig. Bei den umweltschädlicheren fossilen Brennstoffen wie Kohle und Öl findet man teilweise einen Abwärtstrend, jedoch gibt es auch Länder, bei welchen dieser ausfällt. In den 1980er bis Mitte der 90er Jahre bestand die Energieerzeugung zur Hälfte aus fossilen Brennstoffen, vor allem Kohle und Öl, und zur anderen Hälfte aus Kernkraft, Wind- und Wasserkraft. Das änderte sich jedoch um die Jahrtausendwende, als der Erdgasanteil in Spanien auf über 30 Prozent anstieg. Nachdem Erdgas im Jahr 2008 seinen Höchststand erreicht hatte, wurde es langsam zugunsten billigerer, sauberer und erneuerbarer Energiequellen verdrängt. Wind- und Solarenergie sind seither stetig auf dem Vormarsch und haben zusammen alle anderen Sektoren überholt.
ggplot(generation_data, aes(date, value, fill = source)) +
  geom_area()

ggplot(total_generation, aes(date, value)) +
  geom_line()

generation_data_per_type <- group_by(generation_data, date, type) %>%
  summarise(total_percentage = sum(percentage))

ggplot(generation_data_per_type, aes(date, total_percentage, color = type)) +
  geom_line() +
  ylim(0, 1)
```

## Emissions
```{r emissions}
emission_collection <- mongo(collection = "emissions", db = "cda2")
emissions <- as_tibble(emission_collection$find('{"comment":"ree data"}'))
emissions <- emissions[1, ]$data[[1]]

emissions_data <- flattenTable(emissions)
total_emissions <- filter(emissions_data, source == "Total tCO2 eq." | source == "tCO2 eq./MWh")
# emissions_data %<>% filter(source != "Total tCO2 eq." & source != "tCO2 eq./MWh")

glimpse(emissions_data)
```

### Grafische Übersicht
```{r plot-emissions}
ggplot(emissions_data, aes(date, value, fill = source)) +
  geom_area()
# ggplotly(p)
```


# Analyse

- Alle Daten in einem Dataframe sammeln 
- Reproduzierbares Datensample gruppiert nach Zylinder generieren 
- Passende Attribute selektieren 

```{r}
# ---- data prep ----
emissions_wide <- emissions_data %>% select(-datetime, -type) %>% pivot_wider(names_from = source, values_from = c(value, percentage)) # Daily
generation_wide <- generation_data %>% filter(type == "No-Renovable") %>% select(-type, -year, -datetime) %>% pivot_wider(names_from = source, values_from = c(value, percentage)) # Daily
generation_potential_wide <- generation_potential_data %>% select(-type) %>% pivot_wider(names_from = source, values_from = c(value, percentage)) # Monthly
elec_prices_wide <- elec_prices_data %>% select(-type) %>% pivot_wider(names_from = source, values_from = c(value, percentage)) # Monthly
colnames(emissions_wide) <- make.names(colnames(emissions_wide), unique = TRUE)
colnames(generation_wide) <- make.names(colnames(generation_wide), unique = TRUE)
colnames(generation_potential_wide) <- make.names(colnames(generation_potential_wide), unique = TRUE)
colnames(elec_prices_wide) <- make.names(colnames(elec_prices_wide), unique = TRUE)

data <- merge(emissions_wide, oil_price, by.x = "date", by.y = "Date", all.x = TRUE) %>%
  mutate(Price = as.numeric(na_locf(ts(Price)))) %>%
  select(-Year, -date, -year)
  # merge(generation_wide, by.x = "date", by.y = "date", all.x = TRUE, suffixes = c(".emissions", ".generation"))
colnames(data) <- make.names(colnames(data), unique = TRUE)
ggpairs(data)

emissions_fuel_gas <- emissions_data %>% filter(source == "Fuel + Gas") # Nur sehr wenige Einträge
emissions_cogeneration_2011 <- emissions_data %>% filter(source == "Cogeneration" & year == 2012)

emissions_cogeneration_w_season <- emissions_cogeneration_2011 %>%
  mutate(index = 1:nrow(emissions_cogeneration_2011), weekday = weekdays(date)) %>%
  mutate(season = predict(
    loess(value ~ index, data = emissions_cogeneration_2011, span = 0.9)
  ))
# ggplot(emissions_cogeneration_w_season) +
#     geom_line(mapping = aes(x = date, y = season), color = "#D9230F") +
#     labs(
#       title = "Saisonalität",
#       x = "Zeit",
#       y = "produzierte Energie [MWh]"
#     )
p <- ggplot(emissions_cogeneration_2011, aes(date, value)) +
  geom_line() +
  geom_smooth(aes(x = date, y = value, color = "Price smoothed"), method = "loess", span = 0.5, )
ggplotly(p)
ccf(data$Price, data$Diesel.engines.emissions, ylab = "CCF", main = " ")

model_w_season <- lm(value ~ season, emissions_cogeneration_w_season)
emissions_cogeneration_w_season %<>%
  mutate(noise = model_w_season$residuals)

components_order <- c("value", "season", "noise")
ggplot(emissions_cogeneration_w_season %>% pivot_longer(c(value, season, noise))) +
  geom_line(mapping = aes(x = date, y = value)) +
  facet_wrap(~ factor(name, levels = components_order), ncol = 1, scales = "free_y") +
  labs(
    title = "Zerlegung Energieproduktion",
    x = "Zeit",
    y = "produzierte Energie [kWh]"
  )

lm <- lm(Diesel.engines.emissions ~ Price, data = data)

summary(lm)

p <- ggplot(data, aes(Price, Diesel.engines.emissions, color = date)) +
  geom_point() +
  geom_smooth(method = "lm") +
  labs(y = "Emissions in ?", x = "Brent Oil Price (USD)", title = "Correlation between energy generation and the Brent Oil Price Years 2010+")
ggplotly(p)

# data <- oil_price %>%
#   filter(Year >= 2011) %>%
#   select(-Year)
# glimpse(data)
# tail(data)
# energy_generation_diesel <- energy_generation_diesel %>%
#   filter(date %in% data$Date) %>%
#   mutate(GeneratedEnergy = value) %>%
#   select(-percentage, -date, -value)
# dim(data)
# dim(energy_generation_diesel)

# emissions_diesel <- emissions_diesel %>%
#   mutate(emissions = value) %>%
#   select(-value) %>%
#   filter(date %in% data$Date)

# dim(emissions_diesel)

# data <- data %>% cbind(energy_generation_diesel, emissions_diesel)
# glimpse(data)
# data$day <- weekdays(data$date)
# glimpse(data)


# # --- data prep eurostat ---
# oil_price$month <- months(oil_price$Date)
# oil_price$year <- year(oil_price$Date)
# energy_generation_eurostat$month <- months(energy_generation_eurostat$Date)
# energy_generation_eurostat$year <- year(energy_generation_eurostat$Date)

# oil_price_monthly <- aggregate(Price ~ month + year, oil_price, sum)

# data_eurostat <- energy_generation_eurostat %>% merge(oil_price_monthly, by = c("Year", "Month"))
# # ---- analysis ----
# # hist(data$Price)
# # hist(data$emissions)
# # shapiro.test(data$Price) #Test for normality -> p > .05 is ok -> not ok, we've got a bimodal distribution
# # shapiro.test(data$emissions)

# p <- ggplot(data, aes(Price, GeneratedEnergy, color = year(date))) +
#   geom_point() +
#   geom_smooth(method = "lm") +
#   labs(y = "Emissions in ?", x = "Brent Oil Price (USD)", title = "Correlation between emissions and the Brent Oil Price Years 2010+")
# ggplotly(p)

# p <- ggplot(data_eurostat, aes(Price, Value, color = Date)) +
#   geom_point() +
#   geom_smooth(method = "lm") +
#   labs(y = "Emissions in ?", x = "Brent Oil Price (USD)", title = "Correlation between energy generation and the Brent Oil Price Years 2010+")
# ggplotly(p)

# lm <- lm(emissions ~ Price, data = data)

# summary(lm)

# p1 <- ggplot(data) +
#   geom_line(aes(x = date, y = scale(Price), color = "Price")) +
#   geom_smooth(aes(x = date, y = scale(Price), color = "Price smoothed"), method = "loess", span = 0.1, ) +
#   geom_smooth(aes(x = date, y = scale(emissions), color = "Emissions smoothed"), method = "loess", span = 0.1, ) +
#   geom_line(aes(x = date, y = scale(emissions), color = "Emissions", alpha = .5))

# ggplotly(p1)

# for (m in unique(year(data$date))) {
#   yearly_data <- filter(data, year(date) == m)

#   hist(yearly_data$Price)
#   hist(yearly_data$GeneratedEnergy)
#   shapiro.test(yearly_data$Price) # Test for normality -> p > .05 is ok -> not ok, we've got a bimodal distribution
#   shapiro.test(yearly_data$GeneratedEnergy)



#   glimpse(yearly_data)
#   p2 <- ggplot(yearly_data, aes(Price, GeneratedEnergy, color = date)) +
#     geom_point() +
#     geom_smooth(method = "lm") +
#     labs(y = "Emissions in ?", x = "Brent Oil Price (USD)", title = paste("Correlation between emissions and the Brent Oil Price Year", m))
#   print(p2)

#   lm <- lm(GeneratedEnergy ~ Price, data = yearly_data)
#   res <- resid(lm)

#   plot(fitted(lm), res)

#   # add a horizontal line at 0
#   abline(0, 0)

#   print(summary(lm))
# }

# just the year 2019
# data2019 <- filter(data, year(date) == 2019)

# hist(data2019$Price)
# hist(data2019$emissions)
# shapiro.test(data2019$Price) #Test for normality -> p > .05 is ok -> not ok, we've got a bimodal distribution
# shapiro.test(data2019$emissions)

# p2 <- ggplot(data2019, aes(Price, emissions, color = date)) +
#   geom_point() +
#   geom_smooth(method = "lm") +
#   labs(y = "Emissions in ?", x = "Brent Oil Price (USD)", title = "Correlation between emissions and the Brent Oil Price Year 2019")
# ggplotly(p2)

# glimpse(data2019)
# lm <- lm(emissions ~ Price, data = data2019)

# summary(lm)

# Data past the year 2014
# dataPast2014 <- filter(data, year(date) > 2014)

# hist(dataPast2014$Price)
# hist(dataPast2014$emissions)
# shapiro.test(dataPast2014$Price) #Test for normality -> p > .05 is ok -> not ok, we've got a bimodal distribution
# shapiro.test(dataPast2014$emissions)

# p2 <- ggplot(dataPast2014, aes(Price, emissions, color = date)) +
#   geom_point() +
#   geom_smooth(method = "lm") +
#   labs(y = "Emissions in ?", x = "Brent Oil Price (USD)", title = "Correlation between emissions and the Brent Oil Price Years 2015+")
# ggplotly(p2)

# glimpse(dataPast2014)
# lm <- lm(emissions ~ Price, data = dataPast2014)

# summary(lm)
```

# Ergebnis / Bewertung